---
title: "KOF, inchiesta congiunturale, INDUSTRIA (inu) | Industria, in Ticino"
subtitle:
date:
output:
  flexdashboard::flex_dashboard:
  social: menu
  source: embed
  storyboard: yes
  theme: yeti
  html_document: default
---

```{r setup, include = FALSE}

rm(list = ls())
source("000_pacchetti.R", encoding = "UTF-8")
source("00_FUNZIONI_dashboard.R", encoding = "UTF-8")
source("00_FUNZIONI_x_figure_occupazione_attuale.R", encoding = "UTF-8")
source("00_FUNZIONI_genera.R", encoding = "UTF-8")
source("01_inu_variabili.R", encoding = "UTF-8")

```

```{r global_options, include = FALSE}

options(knitr.table.format = "html")

knitr::opts_chunk$set(dev="png", fig.width=6, fig.height=1.85, fig.align='left', fig.path='Figs/',
                      echo=FALSE, warning=FALSE, message=FALSE)

```

```{r include = FALSE}

# Creo un file .Rmd per il settore industriale, in Ticino
vars.settore.x <- vars.settore[1]
sotto.cap.x<- settori[1]
dove.x <- dove[1]
vars.dove.x <- vars.dove[1]

```

```{r include = FALSE}

### 3.0
# Indicatore sintetico, situazione attuale
vars.x = vars.q1[10]
riferimento.x <- riferimenti[1]
capitolo.x <- capitoli[17]
domanda.x <- capitoli_[7]
ris.x <- risposte00[1, ]

testi <- c(riferimento.x, paste0(sotto.cap.x, ", ", dove.x), capitolo.x, riferimento.x)

tmp <- dati_kof_SINT(d, vars.x, vars.dove.x, vars.settore.x)

z <- genera_flex_SINT(tmp, inchiesta, vars.x, dove.x, vars.dove.x, capitolo.x,
                 domanda.x, riferimento.x, sotto.cap.x, ris.x, testi)


tabella <- z$t
sintesi <- z$table
p1 <- z$p[[1]]
p2 <- z$p[[2]]
p3 <- z$p[[3]]

```

# SITUAZIONE ATTUALE {.storyboard}

### Industria, in Ticino<br> **INDICATORE SINTETICO | **Situazione attuale ... ... ... . <br><br> *course_bus* {data-commentary-width=750}

```{r t.00}
tabella
```


***

**KOF**, inchiesta congiunturale: aprile 2020, in Ticino


```{r table.00}
sintesi
```

<br>

```{r p.00.1}
p1
```

<br>

```{r p.00.2}
p2
```

<br>

```{r p.00.3}
p3
```


```{r include = FALSE}

### 3.1
# Situazione degli affari, situazione attuale
vars.x = vars.q1[1]
capitolo.x <- capitoli[1]
domanda.x <- capitoli_[1]
riferimento.x <- riferimenti[1]
ris.x <- risposte00[1, ]

testi <- c(riferimento.x, paste0(sotto.cap.x, ", ", dove.x), capitolo.x, riferimento.x)

tmp <- dati_kof(d, vars.x, vars.dove.x, vars.settore.x)

z <- genera_flex(tmp, inchiesta, vars.x, dove.x, vars.dove.x, capitolo.x,
                 domanda.x, riferimento.x, sotto.cap.x, ris.x, testi)


tabella <- z$t
sintesi <- z$table
p1 <- z$p[[1]]
p2 <- z$p[[2]]
p3 <- z$p[[3]]

```


### Industria, in Ticino<br> **SITUAZIONE DEGLI AFFARI | **Situazione attuale ... ... ... . <br><br> *q_ql_ass_bs* {data-commentary-width=750}

```{r t.01}
tabella
```


***

**KOF**, inchiesta congiunturale: aprile 2020, in Ticino


```{r table.01}
sintesi
```

<br>

```{r p.01.1}
p1
```

<br>

```{r p.01.2}
p2
```

<br>

```{r p.01.3}
p3
```


```{r include = FALSE}

### 3.2
# Volume degli ordini, situazione attuale
vars.x = vars.q1[2]
capitolo.x <- capitoli[3]
ris.x <- risposte00[3, ]

testi <- c(riferimento.x, paste0(sotto.cap.x, ", ", dove.x), capitolo.x, riferimento.x)

tmp <- dati_kof(d, vars.x, vars.dove.x, vars.settore.x)

z <- genera_flex(tmp, inchiesta, vars.x, dove.x, vars.dove.x, capitolo.x,
                 domanda.x, riferimento.x, sotto.cap.x, ris.x, testi)


tabella <- z$t
sintesi <- z$table
p1 <- z$p[[1]]
p2 <- z$p[[2]]
p3 <- z$p[[3]]

```


### Industria, in Ticino<br> **VOLUME COMPLESSIVO DEGLI ORDINI | **Situazione attuale ... ... ... . <br><br> *q_ql_ass_order_blog* {data-commentary-width=750}

```{r t.02}
tabella
```


***

**KOF**, inchiesta congiunturale: aprile 2020, in Ticino


```{r table.02}
sintesi
```

<br>

```{r p.02.1}
p1
```

<br>

```{r p.02.2}
p2
```

<br>

```{r p.02.3}
p3
```


```{r include = FALSE}

### 3.3
# Ordini dall'estero, situazione attuale
vars.x = vars.q1[3]
capitolo.x <- capitoli[4]

testi <- c(riferimento.x, paste0(sotto.cap.x, ", ", dove.x), capitolo.x, riferimento.x)

tmp <- dati_kof(d, vars.x, vars.dove.x, vars.settore.x)

z <- genera_flex2(tmp, inchiesta, vars.x, dove.x, vars.dove.x, capitolo.x,
                 domanda.x, riferimento.x, sotto.cap.x, ris.x, testi)


tabella <- z$t
sintesi <- z$table
p1 <- z$p[[1]]
p2 <- z$p[[2]]
p3 <- z$p[[3]]

```


### Industria, in Ticino<br> **VOLUME DEGLI ORDINI DALL ESTERO | **Situazione attuale ... ... ... . <br><br> *q_ql_ass_order_blog_fgn* {data-commentary-width=750}

```{r t.03}
tabella
```


***

**KOF**, inchiesta congiunturale: aprile 2020, in Ticino


```{r table.03}
sintesi
```

<br>

```{r p.03.1}
p1
```

<br>

```{r p.03.2}
p2
```

<br>

```{r p.03.3}
p3
```


```{r include = FALSE}

### 3.4
# Occupazione, situazione attuale
vars.x = vars.q1[4]
capitolo.x <- capitoli[8]
domanda.x <- capitoli_[4]
ris.x <- risposte03[3, ]

testi <- c(riferimento.x, paste0(sotto.cap.x, ", ", dove.x), capitolo.x, riferimento.x)

tmp <- dati_kof(d, vars.x, vars.dove.x, vars.settore.x)

z <- genera_flex2(tmp, inchiesta, vars.x, dove.x, vars.dove.x, capitolo.x,
                 domanda.x, riferimento.x, sotto.cap.x, ris.x, testi)


tabella <- z$t
sintesi <- z$table
p1 <- z$p[[1]]
p2 <- z$p[[2]]
p3 <- z$p[[3]]

```


### Industria, in Ticino<br> **OCCUPAZIONE | **Situazione attuale ... ... ... . <br><br> *q_ql_ass_empl* {data-commentary-width=750}

```{r t.04}
tabella
```


***

**KOF**, inchiesta congiunturale: aprile 2020, in Ticino


```{r table.04}
sintesi
```

<br>

```{r p.04.1}
p1
```

<br>

```{r p.04.2}
p2
```

<br>

```{r p.04.3}
p3
```


```{r include = FALSE}

### 3.5
# Acquisizione di ordini, situazione attuale su base annua
vars.x = vars.q1[5]
capitolo.x <- capitoli[2]
riferimento.x <- riferimenti[5]
domanda.x <- capitoli_[6]
ris.x <- risposte00[2, ]

testi <- c(riferimento.x, paste0(sotto.cap.x, ", ", dove.x), capitolo.x, riferimento.x)

tmp <- dati_kof(d, vars.x, vars.dove.x, vars.settore.x)

z <- genera_flex(tmp, inchiesta, vars.x, dove.x, vars.dove.x, capitolo.x,
                  domanda.x, riferimento.x, sotto.cap.x, ris.x, testi)


tabella <- z$t
sintesi <- z$table
p1 <- z$p[[1]]
p2 <- z$p[[2]]
p3 <- z$p[[3]]

```


### Industria, in Ticino<br> **ACQUISIZIONE DI ORDINI | **Valutazione su base annua ... ... ... . <br><br> *q_ql_chg_order_in_pmpym* {data-commentary-width=750}

```{r t.05}
tabella
```


***

**KOF**, inchiesta congiunturale: aprile 2020, in Ticino


```{r table.05}
sintesi
```

<br>

```{r p.05.1}
p1
```

<br>

```{r p.05.2}
p2
```

<br>

```{r p.05.3}
p3
```


```{r include = FALSE}

### 3.6
# Produzione, situazione attuale su base annua
vars.x = vars.q1[6]
capitolo.x <- capitoli[5]

testi <- c(riferimento.x, paste0(sotto.cap.x, ", ", dove.x), capitolo.x, riferimento.x)

tmp <- dati_kof(d, vars.x, vars.dove.x, vars.settore.x)

z <- genera_flex(tmp, inchiesta, vars.x, dove.x, vars.dove.x, capitolo.x,
                  domanda.x, riferimento.x, sotto.cap.x, ris.x, testi)


tabella <- z$t
sintesi <- z$table
p1 <- z$p[[1]]
p2 <- z$p[[2]]
p3 <- z$p[[3]]

```


### Industria, in Ticino<br> **PRODUZIONE | **Valutazione su base annua ... ... ... . <br><br> *q_ql_chg_prod_pmpym* {data-commentary-width=750}

```{r t.06}
tabella
```


***

**KOF**, inchiesta congiunturale: aprile 2020, in Ticino


```{r table.06}
sintesi
```

<br>

```{r p.06.1}
p1
```

<br>

```{r p.06.2}
p2
```

<br>

```{r p.06.3}
p3
```


```{r include = FALSE}

### 3.7
# Stock prodotti finiti, situazione attuale
vars.x = vars.q1[7]
capitolo.x <- capitoli[6]
riferimento.x <- riferimenti[1]
ris.x <- risposte00[6, ]

testi <- c(riferimento.x, paste0(sotto.cap.x, ", ", dove.x), capitolo.x, riferimento.x)

tmp <- dati_kof(d, vars.x, vars.dove.x, vars.settore.x)

z <- genera_flex2(tmp, inchiesta, vars.x, dove.x, vars.dove.x, capitolo.x,
                 domanda.x, riferimento.x, sotto.cap.x, ris.x, testi)


tabella <- z$t
sintesi <- z$table
p1 <- z$p[[1]]
p2 <- z$p[[2]]
p3 <- z$p[[3]]

```


### Industria, in Ticino<br> **STOCK DI PRODOTTI FINITI | **Situazione attuale ... ... ... . <br><br> *q_ql_ass_stock_fin* {data-commentary-width=750}

```{r t.07}
tabella
```


***

**KOF**, inchiesta congiunturale: aprile 2020, in Ticino


```{r table.07}
sintesi
```

<br>

```{r p.07.1}
p1
```

<br>

```{r p.07.2}
p2
```

<br>

```{r p.07.3}
p3
```


```{r include = FALSE}

### 3.07b
# Stock prodotti intermedi, situazione attuale
vars.x = vars.q1[8]
capitolo.x <- capitoli[7]

testi <- c(riferimento.x, paste0(sotto.cap.x, ", ", dove.x), capitolo.x, riferimento.x)

tmp <- dati_kof(d, vars.x, vars.dove.x, vars.settore.x)

z <- genera_flex2(tmp, inchiesta, vars.x, dove.x, vars.dove.x, capitolo.x,
                 domanda.x, riferimento.x, sotto.cap.x, ris.x, testi)


tabella <- z$t
sintesi <- z$table
p1 <- z$p[[1]]
p2 <- z$p[[2]]
p3 <- z$p[[3]]

```


### Industria, in Ticino<br> **STOCK DI PRODOTTI INTERMEDI | **Situazione attuale ... ... ... . <br><br> *q_ql_ass_stock_intermed* {data-commentary-width=750}

```{r t.07b}
tabella
```


***

**KOF**, inchiesta congiunturale: aprile 2020, in Ticino


```{r table.07b}
sintesi
```

<br>

```{r p.07b.1}
p1
```

<br>

```{r p.07b.2}
p2
```

<br>

```{r p.07b.3}
p3
```


```{r include = FALSE}

### 3.07c
# Capacità tecniche, situazione attuale
vars.x = vars.q1[9]
capitolo.x <- capitoli[9]
ris.x <- risposte03[1, ]

testi <- c(riferimento.x, paste0(sotto.cap.x, ", ", dove.x), capitolo.x, riferimento.x)

tmp <- dati_kof_trim(d, vars.x, vars.dove.x, vars.settore.x)

z <- genera_flex2(tmp, inchiesta, vars.x, dove.x, vars.dove.x, capitolo.x,
                 domanda.x, riferimento.x, sotto.cap.x, ris.x, testi)


tabella <- z$t
sintesi <- z$table
p1 <- z$p[[1]]
p2 <- z$p[[2]]
p3 <- z$p[[3]]

```


### Industria, in Ticino<br> **CAPACITA TECNICHE | **Situazione attuale ... ... ... . <br><br> *q_ql_ass_tech_cap* {data-commentary-width=750}

```{r t.07c}
tabella
```


***

**KOF**, inchiesta congiunturale: aprile 2020, in Ticino


```{r table.07c}
sintesi
```

<br>

```{r p.07c.1}
p1
```

<br>

```{r p.07c.2}
p2
```

<br>

```{r p.07c.3}
p3
```


```{r include = FALSE}

### 3.8
# Situazione reddituale, ultimi tre mesi
vars.x = vars.q2[1]
capitolo.x <- capitoli[13]
riferimento.x <- riferimenti[2]
domanda.x <- capitoli_[2]
ris.x <- risposte01[2, ]

testi <- c(riferimento.x, paste0(sotto.cap.x, ", ", dove.x), capitolo.x, riferimento.x)

tmp <- dati_kof_trim(d, vars.x, vars.dove.x, vars.settore.x)

z <- genera_flex(tmp, inchiesta, vars.x, dove.x, vars.dove.x, capitolo.x,
                 domanda.x, riferimento.x, sotto.cap.x, ris.x, testi)


tabella <- z$t
sintesi <- z$table
p1 <- z$p[[1]]
p2 <- z$p[[2]]
p3 <- z$p[[3]]

```

# ULTIMI TRE MESI {.storyboard}

### Industria, in Ticino<br> **SITUAZIONE REDDITUALE | **Ultimi tre mesi ... ... ... . <br><br> *q_ql_chg_profit_p3m* {data-commentary-width=750}

```{r t.08}
tabella
```


***

**KOF**, inchiesta congiunturale: aprile 2020, in Ticino


```{r table.08}
sintesi
```

<br>

```{r p.08.1}
p1
```

<br>

```{r p.08.2}
p2
```

<br>

```{r p.08.3}
p3
```


```{r include = FALSE}

### 3.9
# Prezzi di vendita, ultimi tre mesi
vars.x = vars.q2[2]
capitolo.x <- capitoli[10]
ris.x <- risposte03[5, ]

testi <- c(riferimento.x, paste0(sotto.cap.x, ", ", dove.x), capitolo.x, riferimento.x)

tmp <- dati_kof_trim(d, vars.x, vars.dove.x, vars.settore.x)

z <- genera_flex(tmp, inchiesta, vars.x, dove.x, vars.dove.x, capitolo.x,
                 domanda.x, riferimento.x, sotto.cap.x, ris.x, testi)


tabella <- z$t
sintesi <- z$table
p1 <- z$p[[1]]
p2 <- z$p[[2]]
p3 <- z$p[[3]]

```


### Industria, in Ticino<br> **PREZZI DI VENDITA | **Ultimi tre mesi ... ... ... . <br><br> *q_ql_chg_price_sales_p3m* {data-commentary-width=750}

```{r t.09}
tabella
```


***

**KOF**, inchiesta congiunturale: aprile 2020, in Ticino


```{r table.09}
sintesi
```

<br>

```{r p.09.1}
p1
```

<br>

```{r p.09.2}
p2
```

<br>

```{r p.09.3}
p3
```


```{r include = FALSE}

### 3.10
# Posizione concorrenziale (in Svizzera), ultimi tre mesi
vars.x = vars.q2[3]
capitolo.x <- capitoli[14]
ris.x <- risposte01[2, ]

testi <- c(riferimento.x, paste0(sotto.cap.x, ", ", dove.x), capitolo.x, riferimento.x)

tmp <- dati_kof_trim(d, vars.x, vars.dove.x, vars.settore.x)

z <- genera_flex(tmp, inchiesta, vars.x, dove.x, vars.dove.x, capitolo.x,
                 domanda.x, riferimento.x, sotto.cap.x, ris.x, testi)


tabella <- z$t
sintesi <- z$table
p1 <- z$p[[1]]
p2 <- z$p[[2]]
p3 <- z$p[[3]]

```


### Industria, in Ticino<br> **POSIZIONE CONCORRENZIALE, IN CH | **Ultimi tre mesi ... ... ... . <br><br> *q_ql_chg_compet_ch_p3m* {data-commentary-width=750}

```{r t.10}
tabella
```


***

**KOF**, inchiesta congiunturale: aprile 2020, in Ticino


```{r table.10}
sintesi
```

<br>

```{r p.10.1}
p1
```

<br>

```{r p.10.2}
p2
```

<br>

```{r p.10.3}
p3
```


```{r include = FALSE}

### 3.11
# Posizione concorrenziale (all'interno dell'UE), ultimi tre mesi
vars.x = vars.q2[4]
capitolo.x <- capitoli[15]

testi <- c(riferimento.x, paste0(sotto.cap.x, ", ", dove.x), capitolo.x, riferimento.x)

tmp <- dati_kof_trim(d, vars.x, vars.dove.x, vars.settore.x)

z <- genera_flex(tmp, inchiesta, vars.x, dove.x, vars.dove.x, capitolo.x,
                 domanda.x, riferimento.x, sotto.cap.x, ris.x, testi)


tabella <- z$t
sintesi <- z$table
p1 <- z$p[[1]]
p2 <- z$p[[2]]
p3 <- z$p[[3]]

```


### Industria, in Ticino<br> **POSIZIONE CONCORRENZIALE, NELL UE | **Ultimi tre mesi ... ... ... . <br><br> *q_ql_chg_compet_eu_p3m* {data-commentary-width=750}

```{r t.11}
tabella
```


***

**KOF**, inchiesta congiunturale: aprile 2020, in Ticino


```{r table.11}
sintesi
```

<br>

```{r p.11.1}
p1
```

<br>

```{r p.11.2}
p2
```

<br>

```{r p.11.3}
p3
```


```{r include = FALSE}

### 3.12
# Posizione concorrenziale (all'esterno dell'UE), ultimi tre mesi
vars.x = vars.q2[5]
capitolo.x <- capitoli[16]

testi <- c(riferimento.x, paste0(sotto.cap.x, ", ", dove.x), capitolo.x, riferimento.x)

tmp <- dati_kof_trim(d, vars.x, vars.dove.x, vars.settore.x)

z <- genera_flex(tmp, inchiesta, vars.x, dove.x, vars.dove.x, capitolo.x,
                 domanda.x, riferimento.x, sotto.cap.x, ris.x, testi)


tabella <- z$t
sintesi <- z$table
p1 <- z$p[[1]]
p2 <- z$p[[2]]
p3 <- z$p[[3]]

```


### Industria, in Ticino<br> **POSIZIONE CONCORRENZIALE, FUORI DALLA UE | **Ultimi tre mesi ... ... ... . <br><br> *q_ql_chg_compet_non_eu_p3m* {data-commentary-width=750}

```{r t.12}
tabella
```


***

**KOF**, inchiesta congiunturale: aprile 2020, in Ticino


```{r table.12}
sintesi
```

<br>

```{r p.12.1}
p1
```

<br>

```{r p.12.2}
p2
```

<br>

```{r p.12.3}
p3
```


```{r include = FALSE}

### 3.14
# Capacità tecniche, ultimi tre mesi
vars.x = vars.q2[6]
capitolo.x <- capitoli[9]
ris.x <- risposte03[6, ]

testi <- c(riferimento.x, paste0(sotto.cap.x, ", ", dove.x), capitolo.x, riferimento.x)

tmp <- dati_kof_trim(d, vars.x, vars.dove.x, vars.settore.x)

z <- genera_flex(tmp, inchiesta, vars.x, dove.x, vars.dove.x, capitolo.x,
                 domanda.x, riferimento.x, sotto.cap.x, ris.x, testi)


tabella <- z$t
sintesi <- z$table
p1 <- z$p[[1]]
p2 <- z$p[[2]]
p3 <- z$p[[3]]

```


### Industria, in Ticino<br> **CAPACITA TECNICHE | **Ultimi tre mesi ... ... ... . <br><br> *q_ql_chg_tech_cap_p3m* {data-commentary-width=750}

```{r t.14}
tabella
```


***

**KOF**, inchiesta congiunturale: aprile 2020, in Ticino


```{r table.14}
sintesi
```

<br>

```{r p.14.1}
p1
```

<br>

```{r p.14.2}
p2
```

<br>

```{r p.14.3}
p3
```


```{r include = FALSE}

### 3.15
# Situazione degli affari, prossimi sei mesi
vars.x = vars.q3[1]
capitolo.x <- capitoli[1]
domanda.x <- capitoli_[3]
riferimento.x <- riferimenti[4]
ris.x <- risposte01[6, ]

testi <- c(riferimento.x, paste0(sotto.cap.x, ", ", dove.x), capitolo.x, riferimento.x)

tmp <- dati_kof_trim(d, vars.x, vars.dove.x, vars.settore.x)

z <- genera_flex(tmp, inchiesta, vars.x, dove.x, vars.dove.x, capitolo.x,
                 domanda.x, riferimento.x, sotto.cap.x, ris.x, testi)


tabella <- z$t
sintesi <- z$table
p1 <- z$p[[1]]
p2 <- z$p[[2]]
p3 <- z$p[[3]]

```

# PROSSIMI SEI MESI {.storyboard}

### Industria, in Ticino<br> **SITUAZIONE DEGLI AFFARI | **Prossimi sei mesi ... ... ... . <br><br> *q_ql_exp_chg_bs_n6m* {data-commentary-width=750}

```{r t.15}
tabella
```


***

**KOF**, inchiesta congiunturale: aprile 2020, in Ticino


```{r table.15}
sintesi
```

<br>

```{r p.15.1}
p1
```

<br>

```{r p.15.2}
p2
```

<br>

```{r p.15.3}
p3
```


```{r include = FALSE}

### 3.16
# Volume degli ordini, prossimi tre mesi
vars.x = vars.q3[2]
capitolo.x <- capitoli[3]
riferimento.x <- riferimenti[3]
ris.x <- risposte02[3, ]

testi <- c(riferimento.x, paste0(sotto.cap.x, ", ", dove.x), capitolo.x, riferimento.x)

tmp <- dati_kof(d, vars.x, vars.dove.x, vars.settore.x)

z <- genera_flex(tmp, inchiesta, vars.x, dove.x, vars.dove.x, capitolo.x,
                 domanda.x, riferimento.x, sotto.cap.x, ris.x, testi)


tabella <- z$t
sintesi <- z$table
p1 <- z$p[[1]]
p2 <- z$p[[2]]
p3 <- z$p[[3]]

```


### Industria, in Ticino<br> **VOLUME COMPLESSIVO DEGLI ORDINI | **Prossimi tre mesi ... ... ... . <br><br> *q_ql_exp_chg_order_in_n3m* {data-commentary-width=750}

```{r t.16}
tabella
```


***

**KOF**, inchiesta congiunturale: aprile 2020, in Ticino


```{r table.16}
sintesi
```

<br>

```{r p.16.1}
p1
```

<br>

```{r p.16.2}
p2
```

<br>

```{r p.16.3}
p3
```


```{r include = FALSE}

### 3.17
# Volume degli ordini dall'estero, prossimi tre mesi
vars.x = vars.q3[3]
capitolo.x <- capitoli[4]

testi <- c(riferimento.x, paste0(sotto.cap.x, ", ", dove.x), capitolo.x, riferimento.x)

tmp <- dati_kof_trim(d, vars.x, vars.dove.x, vars.settore.x)

z <- genera_flex(tmp, inchiesta, vars.x, dove.x, vars.dove.x, capitolo.x,
                 domanda.x, riferimento.x, sotto.cap.x, ris.x, testi)


tabella <- z$t
sintesi <- z$table
p1 <- z$p[[1]]
p2 <- z$p[[2]]
p3 <- z$p[[3]]

```


### Industria, in Ticino<br> **VOLUME DEGLI ORDINI DALL ESTERO | **Prossimi tre mesi ... ... ... . <br><br> *q_ql_exp_chg_export_n3m* {data-commentary-width=750}

```{r t.17}
tabella
```


***

**KOF**, inchiesta congiunturale: aprile 2020, in Ticino


```{r table.17}
sintesi
```

<br>

```{r p.17.1}
p1
```

<br>

```{r p.17.2}
p2
```

<br>

```{r p.17.3}
p3
```


```{r include = FALSE}

### 3.18
# Occupazione, prossimi tre mesi
vars.x = vars.q3[4]
capitolo.x <- capitoli[8]
domanda.x <- capitoli_[5]
ris.x <- risposte02[3, ]

testi <- c(riferimento.x, paste0(sotto.cap.x, ", ", dove.x), capitolo.x, riferimento.x)

tmp <- dati_kof(d, vars.x, vars.dove.x, vars.settore.x)

z <- genera_flex(tmp, inchiesta, vars.x, dove.x, vars.dove.x, capitolo.x,
                 domanda.x, riferimento.x, sotto.cap.x, ris.x, testi)


tabella <- z$t
sintesi <- z$table
p1 <- z$p[[1]]
p2 <- z$p[[2]]
p3 <- z$p[[3]]

```


### Industria, in Ticino<br> **OCCUPAZIONE | **Prossimi tre mesi ... ... ... . <br><br> *q_ql_exp_chg_empl_n3m* {data-commentary-width=750}

```{r t.18}
tabella
```


***

**KOF**, inchiesta congiunturale: aprile 2020, in Ticino


```{r table.18}
sintesi
```

<br>

```{r p.18.1}
p1
```

<br>

```{r p.18.2}
p2
```

<br>

```{r p.18.3}
p3
```


```{r include = FALSE}

### 3.19
# Produzione, prossimi tre mesi
vars.x = vars.q3[5]
capitolo.x <- capitoli[5]
domanda.x <- capitoli_[3]

testi <- c(riferimento.x, paste0(sotto.cap.x, ", ", dove.x), capitolo.x, riferimento.x)

tmp <- dati_kof(d, vars.x, vars.dove.x, vars.settore.x)

z <- genera_flex(tmp, inchiesta, vars.x, dove.x, vars.dove.x, capitolo.x,
                 domanda.x, riferimento.x, sotto.cap.x, ris.x, testi)


tabella <- z$t
sintesi <- z$table
p1 <- z$p[[1]]
p2 <- z$p[[2]]
p3 <- z$p[[3]]

```


### Industria, in Ticino<br> **PRODUZIONE | **Prossimi tre mesi ... ... ... . <br><br> *q_ql_exp_chg_prod_n3m* {data-commentary-width=750}

```{r t.19}
tabella
```


***

**KOF**, inchiesta congiunturale: aprile 2020, in Ticino


```{r table.19}
sintesi
```

<br>

```{r p.19.1}
p1
```

<br>

```{r p.19.2}
p2
```

<br>

```{r p.19.3}
p3
```


```{r include = FALSE}

### 3.20
# Acquisto di prodotti non finiti, prossimi tre mesi
vars.x = vars.q3[6]
capitolo.x <- capitoli[12]

testi <- c(riferimento.x, paste0(sotto.cap.x, ", ", dove.x), capitolo.x, riferimento.x)

tmp <- dati_kof(d, vars.x, vars.dove.x, vars.settore.x)

z <- genera_flex(tmp, inchiesta, vars.x, dove.x, vars.dove.x, capitolo.x,
                 domanda.x, riferimento.x, sotto.cap.x, ris.x, testi)


tabella <- z$t
sintesi <- z$table
p1 <- z$p[[1]]
p2 <- z$p[[2]]
p3 <- z$p[[3]]

```


### Industria, in Ticino<br> **ACQUISTO DI PRODOTTI NON FINITI | **Prossimi tre mesi ... ... ... . <br><br> *q_ql_exp_chg_pur_intermed_n3m* {data-commentary-width=750}

```{r t.20}
tabella
```


***

**KOF**, inchiesta congiunturale: aprile 2020, in Ticino


```{r table.20}
sintesi
```

<br>

```{r p.20.1}
p1
```

<br>

```{r p.20.2}
p2
```

<br>

```{r p.20.3}
p3
```


```{r include = FALSE}

### 3.21
# Prezzi di vendita, prossimi tre mesi
vars.x = vars.q3[7]
capitolo.x <- capitoli[10]
ris.x <- risposte03[8, ]

testi <- c(riferimento.x, paste0(sotto.cap.x, ", ", dove.x), capitolo.x, riferimento.x)

tmp <- dati_kof_trim(d, vars.x, vars.dove.x, vars.settore.x)

z <- genera_flex(tmp, inchiesta, vars.x, dove.x, vars.dove.x, capitolo.x,
                 domanda.x, riferimento.x, sotto.cap.x, ris.x, testi)


tabella <- z$t
sintesi <- z$table
p1 <- z$p[[1]]
p2 <- z$p[[2]]
p3 <- z$p[[3]]

```


### Industria, in Ticino<br> **PREZZI DI VENDITA | **Prossimi tre mesi ... ... ... . <br><br> *q_ql_exp_chg_price_sales_n3m* {data-commentary-width=750}

```{r t.21}
tabella
```


***

**KOF**, inchiesta congiunturale: aprile 2020, in Ticino


```{r table.21}
sintesi
```

<br>

```{r p.21.1}
p1
```

<br>

```{r p.21.2}
p2
```

<br>

```{r p.21.3}
p3
```


```{r include = FALSE}

### 3.22
# Prezzi di acquisto, prossimi tre mesi
vars.x = vars.q3[8]
capitolo.x <- capitoli[11]

testi <- c(riferimento.x, paste0(sotto.cap.x, ", ", dove.x), capitolo.x, riferimento.x)

tmp <- dati_kof_trim(d, vars.x, vars.dove.x, vars.settore.x)

z <- genera_flex2(tmp, inchiesta, vars.x, dove.x, vars.dove.x, capitolo.x,
                 domanda.x, riferimento.x, sotto.cap.x, ris.x, testi)


tabella <- z$t
sintesi <- z$table
p1 <- z$p[[1]]
p2 <- z$p[[2]]
p3 <- z$p[[3]]

```


### Industria, in Ticino<br> **PREZZI DI ACQUISTO | **Prossimi tre mesi ... ... ... . <br><br> *q_ql_exp_chg_price_pur_n3m* {data-commentary-width=750}

```{r t.22}
tabella
```


***

**KOF**, inchiesta congiunturale: aprile 2020, in Ticino


```{r table.22}
sintesi
```

<br>

```{r p.22.1}
p1
```

<br>

```{r p.22.2}
p2
```

<br>

```{r p.22.3}
p3
```


```{r include = FALSE}

### 3.23
# Acqusizione di ordini, sit.attuale vs. mese precedente
vars.x = vars.q4[1]
riferimento.x <- riferimenti[6]
capitolo.x <- capitoli[2]
domanda.x <- capitoli_[2]
ris.x <- risposte00[2, ]

testi <- c(riferimento.x, paste0(sotto.cap.x, ", ", dove.x), capitolo.x, riferimento.x)

tmp <- dati_kof(d, vars.x, vars.dove.x, vars.settore.x)

z <- genera_flex(tmp, inchiesta, vars.x, dove.x, vars.dove.x, capitolo.x,
                 domanda.x, riferimento.x, sotto.cap.x, ris.x, testi)


tabella <- z$t
sintesi <- z$table
p1 <- z$p[[1]]
p2 <- z$p[[2]]
p3 <- z$p[[3]]

```

# VAL. RISPETTO AL MESE PRECEDENTE {.storyboard}

### Industria, in Ticino<br> **ACQUISIZIONE DI ORDINI | **Val. rispetto al mese precedente ... ... ... . <br><br> *q_ql_chg_order_in_pmppm* {data-commentary-width=750}

```{r t.23}
tabella
```


***

**KOF**, inchiesta congiunturale: aprile 2020, in Ticino


```{r table.23}
sintesi
```

<br>

```{r p.23.1}
p1
```

<br>

```{r p.23.2}
p2
```

<br>

```{r p.23.3}
p3
```


```{r include = FALSE}

### 3.24
# Volume degli ordini, sit.attuale vs. mese precedente
vars.x = vars.q4[2]
capitolo.x <- capitoli[3]

testi <- c(riferimento.x, paste0(sotto.cap.x, ", ", dove.x), capitolo.x, riferimento.x)

tmp <- dati_kof(d, vars.x, vars.dove.x, vars.settore.x)

z <- genera_flex(tmp, inchiesta, vars.x, dove.x, vars.dove.x, capitolo.x,
                 domanda.x, riferimento.x, sotto.cap.x, ris.x, testi)


tabella <- z$t
sintesi <- z$table
p1 <- z$p[[1]]
p2 <- z$p[[2]]
p3 <- z$p[[3]]

```


### Industria, in Ticino<br> **VOLUME COMPLESSIVO DEGLI ORDINI | **Val. rispetto al mese precedente ... ... ... . <br><br> *q_ql_chg_order_blog_pmppm* {data-commentary-width=750}

```{r t.24}
tabella
```


***

**KOF**, inchiesta congiunturale: aprile 2020, in Ticino


```{r table.24}
sintesi
```

<br>

```{r p.24.1}
p1
```

<br>

```{r p.24.2}
p2
```

<br>

```{r p.24.3}
p3
```


```{r include = FALSE}

### 3.25
# Produzione, sit.attuale  vs. mese precedente
vars.x = vars.q4[3]
capitolo.x <- capitoli[5]

testi <- c(riferimento.x, paste0(sotto.cap.x, ", ", dove.x), capitolo.x, riferimento.x)

tmp <- dati_kof(d, vars.x, vars.dove.x, vars.settore.x)

z <- genera_flex(tmp, inchiesta, vars.x, dove.x, vars.dove.x, capitolo.x,
                 domanda.x, riferimento.x, sotto.cap.x, ris.x, testi)


tabella <- z$t
sintesi <- z$table
p1 <- z$p[[1]]
p2 <- z$p[[2]]
p3 <- z$p[[3]]

```


### Industria, in Ticino<br> **PRODUZIONE | **Val. rispetto al mese precedente ... ... ... . <br><br> *q_ql_chg_prod_pmppm* {data-commentary-width=750}

```{r t.25}
tabella
```


***

**KOF**, inchiesta congiunturale: aprile 2020, in Ticino


```{r table.25}
sintesi
```

<br>

```{r p.25.1}
p1
```

<br>

```{r p.25.2}
p2
```

<br>

```{r p.25.3}
p3
```


```{r include = FALSE}

### 3.26
# Stock prodotti finiti, sit.attuale  vs. mese precedente
vars.x = vars.q4[4]
capitolo.x <- capitoli[6]
ris.x <- risposte03[4, ]

testi <- c(riferimento.x, paste0(sotto.cap.x, ", ", dove.x), capitolo.x, riferimento.x)

tmp <- dati_kof(d, vars.x, vars.dove.x, vars.settore.x)

z <- genera_flex2(tmp, inchiesta, vars.x, dove.x, vars.dove.x, capitolo.x,
                 domanda.x, riferimento.x, sotto.cap.x, ris.x, testi)


tabella <- z$t
sintesi <- z$table
p1 <- z$p[[1]]
p2 <- z$p[[2]]
p3 <- z$p[[3]]

```


### Industria, in Ticino<br> **STOCK DI PRODOTTI FINITI | **Val. rispetto al mese precedente ... ... ... . <br><br> *q_ql_chg_stock_fin_pmppm* {data-commentary-width=750}

```{r t.26}
tabella
```


***

**KOF**, inchiesta congiunturale: aprile 2020, in Ticino


```{r table.26}
sintesi
```

<br>

```{r p.26.1}
p1
```

<br>

```{r p.26.2}
p2
```

<br>

```{r p.26.3}
p3
```


```{r include = FALSE}

### 3.27
# Stock prodotti intermedi, sit.attuale vs. mese precedente
vars.x = vars.q4[5]
capitolo.x <- capitoli[7]

testi <- c(riferimento.x, paste0(sotto.cap.x, ", ", dove.x), capitolo.x, riferimento.x)

tmp <- dati_kof(d, vars.x, vars.dove.x, vars.settore.x)

z <- genera_flex2(tmp, inchiesta, vars.x, dove.x, vars.dove.x, capitolo.x,
                 domanda.x, riferimento.x, sotto.cap.x, ris.x, testi)


tabella <- z$t
sintesi <- z$table
p1 <- z$p[[1]]
p2 <- z$p[[2]]
p3 <- z$p[[3]]

```


### Industria, in Ticino<br> **STOCK DI PRODOTTI INTERMEDI | **Val. rispetto al mese precedente ... ... ... . <br><br> *q_ql_chg_stock_intermed_pmppm* {data-commentary-width=750}

```{r t.27}
tabella
```


***

**KOF**, inchiesta congiunturale: aprile 2020, in Ticino


```{r table.27}
sintesi
```

<br>

```{r p.27.1}
p1
```

<br>

```{r p.27.2}
p2
```

<br>

```{r p.27.3}
p3
```



